# 请教陈版债转股、持有以备出售子公司问题

提问人：mazhiyuan 时间：2019-08-20 17:39:21
A 欠 B3亿元货款；
A 有一房产抵押与 B，账面 1600 万，评估1.5 亿。可调整容积率，调整后预计售价可达 4 亿元。
A、B 协商通过签订协议，A将其 100%股权转让与B，待A 将房产容积率调整后出售，出售价款中 3 亿元给 B 用来原债务，偿还后B 将剩余资产转让与 A原股东。
说明：B 公司取得 A 公司股权的目的为控制房产，已保证转让后自身债务的清偿，并非想并购 A公司；若成本法核算，期末并表 A 公司利润表按照公允价值持续计量则对合并后净利润产生较大影响，也不反应交易的实质；
请问陈版主，双方协议如何约定、董事会决议如何做出可规避该部分资产对B 公司损益的影响？

回答人：chenyiwei
根据主帖中的信息，B 虽然名义上持有A 的 100% 股权，但实际上只是作为实现债权的担保，并不真正享有或承担 A公司的经营盈亏，因此 B不能控制 A，不能将 A 纳入其合并报表范围。B 应继续确认其对 A 的债权直至其获得清偿为止，但在期末对其进行减值测试时可考虑该项担保因素的影响。